Minutes et répertoires du notaire Fiacre JUTET, 20 janvier 1622 - 27 octobre 1632 (étude VIII)
Archives nationales
- Minutes de Fiacre JUTET, janvier 1622 - 1645; MC/ET/VIII/608 - MC/ET/VIII/638
  - Minutes. 1623, 11 mai - 1623, juillet, 11 mai 1623 - juillet 1623; MC/ET/VIII/613
    - COMPAGNIE DE JÉSUS (Noviciat et maison de probation de la) au faubourg Saint-Germain-des-Prés. § Donation par Guillaume PIJART, marchand joaillier à Paris et Geneviève LE CHARRON, sa femme, au Noviciat et maison de probation de la COMPAGNIE DE JÉSUS, représenté par Révérend Père BROSSAULT, recteur du Noviciat et maison de probation de la COMPAGNIE DE JÉSUS, de 200 livres de rente, afin de participer aux prières et bonnes oeuvres du Noviciat et maison de probation de la COMPAGNIE DE JÉSUS et en considération de ce que leur fils aîné, Claude PIJART, est entré depuis quelque temps audit Noviciat et maison de probation de la COMPAGNIE DE JÉSUS, 29 juillet 1623; MC/ET/VIII/613
      donation; Pijart, Guillaume
    - LEVESQUE (Jean) marchand bonnetier, bourgeois de Paris, demeurant sur le Pont Notre-Dame § Testament de Perrette WIDECOQ, femme de Jean LEVESQUE, 29 juillet 1623; MC/ET/VIII/613
      testament; Levesque, Jean
    - LE REBOURS (famille) § Compte et partage, 31 juillet 1623; MC/ET/VIII/613
      partage; Le Rebours (famille)
  - Minutes. 1623, août - 1623, décembre, août 1623 - décembre 1623; MC/ET/VIII/614
    - TESTAMENT OLOGRAPHE BIENVENU (Florent) prêtre, chapelain de la Ste Chapelle Organiste de la Ste Chapelle Enclos du Palais. § Inventaire après décès de Florent BIENVENU, contenant son testament olographe du 15 juin 1623., 11 juillet 1623; MC/ET/VIII/614
      inventaire; testament; Bienvenu, Florent
    - NYVERT (Marguerite) fille de Claude NYVERT, bourgeois de Paris et de Catherine LARDIN, demeurant au cimetière Saint-Jean-en-Grève. § Mariage de Nicolas ROLAND l'aîné, marchand à Reims, fils de Gérard ROLAND, marchand de la ville de Reims et de Marguerite NYVERT. Parmi les témoins: Thomas de BEZANCON, maître potier d'étain, beau-frère dud. NYVERT., 1er août 1623; MC/ET/VIII/614
      contrat de mariage; Nyvert, Marguerite
    - LEFEBVRE (Adrien) maître serrurier à Paris § Quittance de Jacqueline BIENVENU, veuve de. .. demeurant en la maison d'Adrien LEFEBVRE, aussi maître serrurier, rue de la Tabletterie, son fils comme héritière de défunt Florent BIENVENU, chapelain et organiste de la Ste Chapelle, 1er août 1623; MC/ET/VIII/614
      quittance; Lefèbvre, Adrien
    - Quittance par Jacqueline Bienvenu, veuve d'Adrien Lefebvre, maître serrurier à Paris, demeurant chez Adrien Lefebvre, son fils, aussi serrurier, rue de la Tabletterie, du legs que lui fit son frère Florent Bienvenu, à elle remis par Louis Delahaye, prêtre et chapelain de la Sainte-Chapelle, Claude LUYLIER, banquier expéditionnaire en cour de Rome, Pierre LANCHENU, écrivain juré à Paris, exécuteurs testamentaires dudit défunt Florent BIENVENU., 1er août 1623; MC/ET/VIII/614
      La cote donnée par l'instrument de recherche imprimé (MC/ET/VIII/617) est erronée; la cote exacte est MC/ET/VIII/614.
      Documents du Minutier central concernant l'histoire de la musique (1600-1650), par Madeleine Jurgens, tome I [études I à X, 1763 actes], Paris, Archives nationales, 1967, p. 691 (instrument de recherche imprimé dématérialisé, certaines notices sont plus détaillées dans la version intégrale accessible en ligne par la rubrique 'Autres instruments de recherche', voir contexte dans le Plan d’orientation général - Notaires de Paris, guides thématiques du Minutier).
      Bienvenu, Jacqueline
    - Quittance par Perrette Durant, servante de Florent Bienvenu, à Louis Delahaye du legs que lui fit le défunt., 3 août 1623; MC/ET/VIII/614
      Durant, Perrette
    - MARCHAND de la ville de LYON § Inventaire des biens de Jean PARTICELLI MARCHAND de la ville de LYON décédé en la Conciergerie du Palais, à la requête de ses créanciers., 8 août 1623; MC/ET/VIII/614
      inventaire; Particelli, Jean
    - Constitution par Isaac Busnel, écuyer, bourgeois de Paris, à Isabelle Croiset, veuve de Guillaume Nutrat, notaire au Châtelet, de 100 l. de rente, moyennant 1600 l., 12 août 1623; MC/ET/VIII/614
      A la suite: rachat à Isabelle Croiset (le 1er janvier 1624).
      constitution de rente; acte de vente; Busnel, Isaac; Croiset, Isabelle; Nutrat Guillaume; notaire
    - DURUBLE (Michel) Marchand et bourgeois de Paris, demeurant rue du Monceau Saint-Gervais, fils de défunt Robert DURUBLE, Marchand et bourgeois de Paris et de Catherine de PRIME. § Mariage de Michel DURUBLE et de Marguerite TARTARIN fille de défunts Nicolas TARTARIN, maître apothicaire à Paris et Cécile DUPUYS. Parmi les témoins pour Michel DURUBLE: Antoine DURUBLE, prêtre religieux au couvent des Billettes de Paris, frère, Frère Claude de PRIME, religieux au couvent Ste Geneviève-du-Mont, oncle maternelParmi les témoins pour Marguerite TARTARIN: Bernard GODEFROY, marchand et bourgeois de Paris et Claude TARTARIN, sa femme, soeur de Marguerite TARTARIN, Jacques TARTARIN maître apothicaire à Paris, frère de Marguerite TARTARIN, 16 août 1623; MC/ET/VIII/614
      contrat de mariage; Duruble, Michel
    - VILLAC (Louis de) marchand libraire à Paris rue de la Juiverie § Accord entre Louis de VILLAC, d'une part, François GAUDINIER, marchand à Paris, et François BRASSEUR, marchand libraire à Paris rue Saint-Martin, d'autre part, à la suite d'un procès pour cause d'injures proférées à l'encontre de Louis de VILLAC, et ce en présence de François DESECOTZ, avocat en Parlement et Pierre ROCOLET, marchand libraire à Paris., 18 août 1623; MC/ET/VIII/614
      accord; Villac, Louis de
    - MENUISERIE Marché de § Devis et marché des ouvrages de menuiserie à faire en la maison bâtie de neuf de René ROFFET, marchand et bourgeois de Paris, sur le Pont Saint-Michel étant la 5e à main gauche et amont de l'eau en allant de la rue de la Barillerie, moyennant 240 livres, par Jean BAUDOUYN, maître menuisier à Paris demeurant au faubourg Saint-Germain-des-Prés, rue des Mauvais-Garçons., 23 août 1623; MC/ET/VIII/614
      devis; marché; Roffet, René; Baudouyn, Jean; menuisier
    - TAPISSIER-COURTEPOINTIER-NANTIER (Apprentissage) § Mise en apprentissage par Nicolas THELLIER maître fourbisseur à Paris rue Planche Mibray, procureur de Poncelet BENNART, bourgeois de Reims, pour 6 ans, de Renauld BENNART, âgé de 19 ans, chez Pierre ROUSSEL Tapissier ordinaire du Roi, conducteur de son lit de chasse, maître tapissier-courtepointier-nantiér à Paris, demeurant au bout du Pont-Notre-Dame, moyennant 50 £. (Procuration de Poncelet BENNART, jointe), 29 août 1623; MC/ET/VIII/614
      procuration; contrat d'apprentissage; Thellier, Nicolas
    - BUNEAU (Jean) ci-devant maître queux de la feue reine Marguerite, et Suzanne REALDE, sa femme, demeurant à Saint-Germain-en-Laye § Transaction entre Henry de SAVOIE, duc de NEMOURS actuellement en son Hôtel de Nemours à SAINT-GERMAIN-en-LAYE, devant le Cimetière., Jean BUNEAU et Anne REALDE, héritières de défunt Jean-Antoine REALDE, contrôleur et argentier de défunte la duchesse de NEMOURS.; Quittance d'Isaac BUSNEL, secrétaire de la chambre du Roi à Guillaume de BAYF, gentilhomme servant de la feue Reine MARGUERITE, 1er septembre 1623; MC/ET/VIII/614
      accord; Buneau, Jean
    - BAÏF (Guillaume de) Gentilhomme servant de la feue reine Marguerite et Jeanne de LA MARCK, son épouse, demeurant au faubourg Saint-Victor. § Quittance d'Isaac BUSNEL, secrétaire de la chambre du Roi, à Guillaume de BAÏF, 6 septembre 1623; MC/ET/VIII/614
      quittance; Baïf, Guillaume de
    - CROIX (rue de la) autrement du PONT-AUX-BICHES § Bail par Marie LE NOIR, veuve de Jean de BROTONNE, maître serrurier demeurant rue de la Savaterie, d'une maison rue de la Croix, dite Pont-aux-Biches, pour 4 ans, à Jacques MERCIER, marchand fruitier demeurant en la rue de la CROIX, d'une maison dite rue, moyennant 132 l. de loyer annuel., 7 septembre 1623; MC/ET/VIII/614
      bail; Croix (rue de la); Le Noir, Marie
    - SAVOIE (Henry de) duc de GENEVOIS, de NEMOURS, marquis de SAINT-SORLIN et de SAINT-RAMBERT, demeurant à Paris en son hôtel de Nemours, rue Pavée. § Procuration de Henry de SAVOIE à Jean GRANCEL, notaire à Saint-Rambert en Bugey pour acheter la maison forte de CHENAZ; Consentement par Henry de SAVOIE à Nicolas DU FRANCOIS, son médecin ordinaire., 10 septembre 1623 - 19 septembre 1623; MC/ET/VIII/614
    - RUFFIN (Louis de) bourgeois de Paris demeurant dans l'enclos du Palais et Marguerite RENARD, sa femme § Testament de Louis de RUFFIN, 13 septembre 1623; MC/ET/VIII/614
      testament; Ruffin, Louis de
    - MELEINE (Guillaume) marchand libraire à Paris, demeurant au faubourg Saint-Germain-des-Prés, rue des Ciseaux § Déclaration, 14 septembre 1623; MC/ET/VIII/614
      déclaration; Meleine, Guillaume
    - MARCHANDS de la ville de LYON § Transport par Jacob JULLIEN et Jean GIRAUD, MARCHANDS de la ville de LYON, agissant comme procureur de Gouin DIDIER, marchand fréquentant la foire de Lyon, y demeurant, place Bellecour, paroisse Saint-Michel., 19 septembre 1623; MC/ET/VIII/614
      Jullien, Jacob
    - DU FRANCOIS (Nicolas) Médecin ordinaire du duc de NEMOURS § Consentement d'Henry de SAVOIE à Nicolas DU FRANCOIS, 19 septembre 1623; MC/ET/VIII/614
      Du François, Nicolas
    - RICHER (Edmond) Docteur en théologie en l'Université de Paris et grand maître du collège du Cardinal Lemoine, fondé en lad. Université, y demeurant. § Procuration en blanc d'Edmond RICHER pour le représenter au procès à l'encontre de Charles NOBLIN, curé de Coulon au diocèse de Meaux.; Quittance de Edmond RICHER à Gilles PICARD., 22 septembre 1623 - 11 novembre 1623; MC/ET/VIII/614
      procuration; quittance; Richer, Edmond
    - PIJART (Guillaume) marchand joaillier, bourgeois de Paris, demeurant en l'Ile du Palais, maison du Pot d'étain § Vente par François BERTHOULT, marchand bourgeois de Paris et Marie DU BREUL, sa femme, à .. d'une Maison couverte de tuiles en forme de pavillon avec deux girouettes, sise à MONTROUGE paroisse Saint-Jacques Saint-Christophe moyennant 2 100 livres.., 26 septembre 1623; MC/ET/VIII/614
      acte de vente; Pijart, Guillaume
    - FEVRET (Gilles) maître orfèvre et bourgeois de Paris, demeurant rue des Mauvaises-Paroles, et Denise LE NORMANT, sa femme. § Quittance de .. à Robert DU PRESSOIR, maître colletier-gibecier et Jacqueline FEVRET, sa femme, auparavant veuve d'Etienne CONNETABLE, dont Etienne FEVRET, fils de .. est héritier et 'fillio'., 29 septembre 1623; MC/ET/VIII/614
      quittance; Fevret, Gilles
    - HARMET (Simon) Juré du roi ès oeuvres de charpenterie, bourgeois de Paris, demeurant rue Neuve des Tournelles, et Eléonor BIART, sa femme. § Obligation de. .. envers Nicolas THELLIER, bourgeois de Paris, de 1200 livres en prêt, spécialement pour aider au règlement des ouvriers travaillant aux maisons bâties sur le Pont Saint-Michel., 2 octobre 1623; MC/ET/VIII/614
      obligation; Harmet, Simon
    - VENDÔME (César, duc de) duc de MERCOEUR, PENTHIEVRE, BEAUFORT et ETAMPES, pair de France, Prince de MARTIGUES et d'ANET, gouverneur et lieutenant général pour le Roi en ses pays et duché de Bretagne, et Françoise de LORRAINE, son épouse, unique héritière de défunte Marie de LUXEMBOURG, duchesse de MERCOEUR, sa mère. § Quittance de Nicolas DANIEL, fondé de procurations (jointes) de César, duc de VENDÔME à Victor-Amédée, prince de PIEMONT, par les mains de J.A. LUMAGNE, de la somme de 22629 £. 17 s. provenant de la vente de la seigneurie de Conflans., 10 octobre 1623; MC/ET/VIII/614
      procuration; quittance; Vendôme, César de
    - CHAVANON (Prieuré Notre-Dame de) au diocèse de Clermont en Auvergne § Transport par Gilles PORTE, aumônier de la Reine, à Gilbert RIGAULT, président au siège présidial de Riom, des revenus de 300 livres de pension viagère qu'il a droit de prendre chaque année sur le Prieuré Notre-Dame de CHAVANON, 16 octobre 1623; MC/ET/VIII/614
      transport de droits; Porte, Gilles
    - PORTE (Gilles) Conseiller et aumônier de la Reine mère du Roi étant ordinairement en la suite de lad. Reine § Cession par Gilles PORTE à Gilbert RIGAULT, conseiller du roi et président au siège présidial de Riom des fruits de 300 livres de pension sur le revenu du prieuré N.D. de Chavanon au diocèse de Clermont en Auvergne., 16 octobre 1623; MC/ET/VIII/614
      Porte, Gilles
    - LINGE (marché de fourniture de) § Marché par Jacques de LAULNAY, lavandier suivant la cour, demeurant à la Grenouillère, à l'Image Saint-Denis près du Pré-aux-Clercs, à Henry de SAVOIE, duc de NEMOURS, pour la fourniture pendant 2 ans, de linge blanc de table (énumération) tant en cette ville de Paris, que dans tout le royaume de France, Savoie et Genevois; il sera nourri, aura toutes les cendres de la maison et des coffres pour serrer le linge et logé dans la petite chambre près du puits, en l'hôtel de Nemours, rue Pavée, où logeait Pierre CONSTALIER, huissier de salle d'Henry de SAVOIE, 25 octobre 1623; MC/ET/VIII/614
      marché; Laulnay, Jacques de
    - COUVERTURE de chaume (marché de) § Promesse par Henri DESROIS, couvreur de maisons en chaume à Meudon, à Philippe MESSIER, maître chasublier, bourgeois de Paris, de lui couvrir sa maison appelée Beauvais, sise à Meudon, moyennant 57 livres., 25 octobre 1623; MC/ET/VIII/614
      marché; Desrois, Henri; Messier, Philippe
    - BERULLE (Jean de) Conseiller du Roi en ses conseils d'Etat et Privé, maître ordinaire des requêtes de son Hôtel, demeurant rue des Cordeliers, paroisse Saint-Côme. § Quittance de rachat par Jean de BERULLE à Nicolas DANIEL, trésorier de feue la duchesse de MERCOEUR, procureur du duc de VENDOME., 4 novembre 1623; MC/ET/VIII/614
      quittance; Berulle, Jean de
    - Fondation par les héritiers de défunts François Croiset, notaire au Châtelet, et Claude Franquelin, sa femme, dont Charles Croiset, actuellement en la maison de défunte Claude Franquelin, sa mère, au village de Vaugirard, à l'œuvre et fabrique de l'église Notre-Dame de Vaugirard., 5 novembre 1623; MC/ET/VIII/614
      fondation pieuse; Vaugirard (ancienne commune); Croiset, Charles; Croiset, François (15..-1602); Franquelin, Claude; notaire
    - SAINT-JEAN-le-ROND (église) § Quittance de rachat des chanoines de l'église SAINT-JEAN-le-ROND à Pierre CORPSD'HOMME et Louis de BROTONNE, bourgeois de Paris, demeurant rue de la Savaterie., 7 novembre 1623; MC/ET/VIII/614
      quittance; Corpsd'homme, Pierre
    - PALLETEAU (terre et seigneurie de) bailliage de Sens, relevant du comté de Joigny § Bail par Pierre CHAPPELLAIN, seigneur de PALLETEAU, et châtelain de Malle-le-Roi près de Joigny, conseiller et intendant des maisons et affaires de feue la duchesse de MERCOEUR à Louis BOURGEOIS, receveur du revenu du comté de Joigny, du revenu de la terre et seigneurie de PALLETEAU moyennant 700 livres par an et des rentes., 8 novembre 1623; MC/ET/VIII/614
      bail; Chappellain, Pierre
    - Quittance de rachat par Isabelle Croiset, veuve de Guillaume Nutrat, notaire au Châtelet, demeurant rue de la Vieille-Draperie, à Anne Thibault, veuve de Jean Picart, maître coffretier-malletier à Paris., 9 novembre 1623; MC/ET/VIII/614
      quittance; acte de vente; Vieille-Draperie (rue de la); Croiset, Isabelle; Nutrat, Guillaume; Picart, Jean; Thibault, Anne; ébéniste; notaire
    - HUBERT (Louis) Chirurgien juré pour le Roi au Châtelet de Paris. § Quittance de Denise RODIER, veuve de Louis HUBERT, demeurant rue des Billettes, à André PINEAU, chirurgien ordinaire du Roi et Marie PASTOUR, sa femme. (A la suite: Même date: ratification de Claude HUBERT, commis et visiteur général des traites foraines de Normandie, fils de Louis HUBERT); Rétrocession de André PINEAU; Rétrocession à André PINEAU, 13 novembre 1623; MC/ET/VIII/614
      quittance; Hubert, Louis
    - OFFICE de l'Un des DEUX CHIRURGIENS jurés pour le Roi au Châtelet de Paris § quittance rétrocession; Rétrocession, à cause de la vente de l'OFFICE de l'Un des DEUX CHIRURGIENS jurés pour le Roi au Châtelet de Paris par Gilles GOYER, naguère l'un des deux chirurgiens du Roi au Châtelet, à André PINEAU, chirurgien et opérateur du Roi, actuellement l'un des deux chirurgiens de S.M. au Châtelet., 13 novembre 1623 - 18 novembre 1623; MC/ET/VIII/614
      acte de vente; quittance; Goyer, Gilles
    - FOUCAULT (Eustache) marchand libraire, bourgeois de Paris, demeurant rue Saint-Jacques, paroisse Saint-Benoît. § Constitution par Pierre LE FEURE, marchand et bourgeois de Paris, Marguerite AUBRON, sa femme, à Eustache FOUCAULT de 100 £. de rente, pour demeurer quittes. (A la suite: 1624, 29 août, rachat), 17 novembre 1623; MC/ET/VIII/614
      constitution de rente; Foucault, Eustache
    - GOYER (Gilles) Chirurgien juré et bourgeois de Paris, naguère l'un des deux chirurgiens jurés pour le Roi au Châtelet, demeurant place Maubert. § Rétrocession par Gilles GOYER à André PINEAU, chirurgien ordinaire du et son opérateur pour la pierre et l'un des deux chirurgiens jurés pour S.M. au Châtelet de Paris, et Marie PASTOUR, sa femme, demeurant rue du Monceau-St Gervais, de 50 £. de rente qui lui avait été cédée par ces derniers pour partie du prix de l'état et office de l'un des deux chirurgiens jurés pour le Roi au Châtelet, moyenn/t/ 824,13 s. 4 d., 18 novembre 1623; MC/ET/VIII/614
      Goyer, Gilles
    - LIMEIL (église Saint-Martin de) § Transport par les exécuteurs testament de défunt Florent BIENVENU, prêtre chapelain de la Sainte Chapelle et curé de l'église Saint-Martin de LIMEIL, à André DU SAUSSAY, prêtre, prédicateur du Roi et curé de ladite église Saint-Martin de LIMEIL, représenté par Jean ROGER, de tout le revenu qui pouvait être dû aud. BIENVENU à cause de la cure de l'église Saint-Martin de LIMEIL (Procuration de André DU SAUSSAY jointe), 23 novembre 1623; MC/ET/VIII/614
      testament; Bienvenu, Florent
    - Transport du revenu de la cure de Limeil, dû à défunt Florent Bienvenu par Louis Delahaye, son exécuteur testamentaire, à André du Saussay, prêtre et prédicateur du roi et curé de ladite cure., 23 novembre 1623; MC/ET/VIII/614
    - LEMERT (Jean) maître jardinier au faubourg Saint-Marcel, rue d'Orléans § Obligation de Jean LEMERT envers Benoît BIDAL, marchand bourgeois de Paris, de 41 livres 16 sols pour marchandises de palissade pour jardiniers, tant pommiers de Paradis, cerisiers, cognassiers, groseillers rouges et rosiers, à prendre à ses frais au jardin de la maison dud. BIDAL, rue de Lourcines., 24 novembre 1623; MC/ET/VIII/614
      obligation; Lemert, Jean
    - LE SUEUR (Jean) maître orfèvre, bourgeois de Paris, demeurant au bout du Pont-aux-Changeurs § Transport par .., à Pierre CHOUDIEU, marchand fripier, de 2775 £.t. à lui dûes par Philippe de LAVAL, marquis de Sablé et Madeleine de Souvré son épouse, pour vente de marchandise d'orfèvrerie., 26 novembre 1623; MC/ET/VIII/614
      acte de vente; Le Sueur, Jean
    - DAUBRAY (Hiérosme) Marchand bourgeois de Paris, demeurant rue Aubry-le-Boucher. § Testament d'Hiérosme DAUBRAY, 30 novembre 1623; MC/ET/VIII/614
      testament; Daubray, Hiérosme
    - BELIER (Maurice) maître peigner-tablettier, bourgeois de Paris § Compte rendu par Maurice BELIER après décès de Marguerite PIETE, sa dernière femme, à Denis BELIER, son fils, aussi maître peigner-tablettier, bourgeois de Paris, Jean TAREL, maître serrurier à Paris, Catherine DURAND, sa femme, Paul MASSON, maître doreur sur fer, Françoise DURAND, sa femme, Georges GIFFART marchand libraire à Paris, et Marguerite DURAND, sa femme, demeurant rue Saint-Jacques, paroisse Saint-Benoît etc. (à la suite: 1624, 30 juin, décharge de Georges GIFFART), 1er décembre 1623; MC/ET/VIII/614
      compte-rendu; Belier, Maurice
    - HORLOGER (Me) (Apprentissage) § Mise en apprentissage par Madeleine BEALLE veuve de Denis GENELE, maître passementier à Paris, pour 2 ans, de Philippe GENELE, son fils, âgé de 21 ans, chez Jean BARBERET, maître horloger à Paris, rue de la Vieille-Draperie qui promet payer 36 livres à son apprenti au bout des deux années., 2 décembre 1623; MC/ET/VIII/614
      contrat d'apprentissage; Bealle, Madeleine; Genele, Denis; Genele, Philippe; Barberet, Jean
    - Déclaration touchant la remise de l'argent provenant de la vente des biens de Florent Bienvenu à Louis Delahaye., 6 décembre 1623; MC/ET/VIII/614
      Documents du Minutier central concernant l'histoire de la musique (1600-1650), par Madeleine Jurgens, tome I [études I à X, 1763 actes], Paris, Archives nationales, 1967, p. 692 (instrument de recherche imprimé dématérialisé, certaines notices sont plus détaillées dans la version intégrale accessible en ligne par la rubrique 'Autres instruments de recherche', voir contexte dans le Plan d’orientation général - Notaires de Paris, guides thématiques du Minutier).
    - Transport par Léonarde Perche, femme de Nicolas de Saint-Rémy, drapier et maître joueur d'instruments, mère et tutrice de Jacques Lefébure, donataire universel de Denis Lefébure, prêtre, chantre de la Sainte-Chapelle, demeurant à Auxerre, à Robert Lefébure, prêtre et maître des enfants de choeur de Notre-Dame de Milly-en-Gâtinais, y demeurant, actuellement logé rue Dauphine, en présence de Louis Delahaye, chapelain perpétuel de la Sainte-Chapelle, de tous les droits que peut avoir Jacques en l'héritage du défunt. Ce transport est fait moyennant 600 livres et le payement des frais de maladie et d'enterrement., 9 décembre 1623 - 14 février 1628; MC/ET/VIII/614
      En marge:
      1623, 18 décembre. Ratification par Nicolas de Saint-Rémy.
      1628, 14 février. Quittance par Jacques Lefébure.
      Documents du Minutier central concernant l'histoire de la musique (1600-1650), par Madeleine Jurgens, tome I [études I à X, 1763 actes], Paris, Archives nationales, 1967, p. 632 (instrument de recherche imprimé dématérialisé, certaines notices sont plus détaillées dans la version intégrale accessible en ligne par la rubrique 'Autres instruments de recherche', voir contexte dans le Plan d’orientation général - Notaires de Paris, guides thématiques du Minutier).
      Perche, Léonarde
    - VIEILLES-TUILERIES (rue des) paroisse Saint-Sulpice § Quittance de rachat Déclaration par Moïse CAMUS, marchand balayeur au faubourg Saint-Germain des Près, à propos du contrat de vente de la maison et jardin sis rue des VIEILLES-TUILERIES fait à Jean GOBELIN, juré maçon du Roi et Paul de BROSSE, architecte des bâtiments du Roi., 12 décembre 1623 - 14 décembre 1623; MC/ET/VIII/614
      acte de vente; quittance; déclaration; Camus, Moïse
    - GOBELIN (Jean) juré du R. ès oeuvres de maçonnerie et bourgeois de Paris, demeurant rue Saint-Antoine, paroisse Saint-Paul. § Quittance de rachat par Bonnaventure TORTILLON, maître passementier-boutonnier à Paris, et Nicole CHAMPION, sa femme, à. .., à la décharge de Moïse CAMUS, marchand balayeur à Saint-Germain-des-Prés., 12 décembre 1623; MC/ET/VIII/614
      quittance; Gobelin, Jean
    - PONT SAINT MICHEL (Maison à l'image Ste Catherine, au bout du) § Bail par Antoine MOSLE, marchand maître Pelletier, bourgeois de Paris, demeurant en la PONT SAINT MICHEL, pour 3 ans, à Olivier BUROCHIN, marchand linger, d'une cave, d'un sellier et d'une boutique dépendant de la PONT SAINT MICHEL, moyennant 400 £. de loyer annuel., 13 décembre 1623; MC/ET/VIII/614
      bail; Mosle, Antoine
    - VILLE d'AVRAY § Vente par François PATTIER, curé de VILLE d'AVRAY, demeurant au collège de Clermont en l'Université de Paris, à Nicolas BARROIS, aussi prêtre maître ès arts, demeurant au collège de Reims, d'une maison sise à VILLE d'AVRAY sur la rue menant à l'église dudit lieu, moyennant 600 £., 14 décembre 1623; MC/ET/VIII/614
      acte de vente; Barrois, Nicolas